【裁判字號】    92,易,1796
【裁判日期】    920716
【裁判案由】    加重竊盜等
【裁判全文】
臺灣臺中地方法院刑事判決                        九十二年度易字第一七九六號
    公  訴  人  臺灣臺中地方法院檢察署檢察官
    被      告  丙○○
右列被告因加重竊盜等案件，經檢察官聲請簡易判決處刑（九十二年度偵字第九三八
八號），本院沙鹿簡易庭認不宜簡易處刑，簽移本院刑事庭改依通常程序審理，暨經
檢察官移
    主  文
丙○○連續攜帶兇器竊盜，處有期徒刑拾月，扣案之鑰匙壹支沒收；又意圖為自己不
法之所有，以恐嚇使人將本人之物交付，處有期徒刑柒月；應執行有期徒刑壹年肆月
，扣案之鑰匙壹支沒收。
    事  實
一、(一)丙○○與顏嘉興（另由檢察官以九十一年度偵字第九二○一號偵查中）共同基
    於意圖為自己不法所有之犯意聯絡，於民國九十二年四月二十三日某時許，在臺
    中縣沙鹿鎮○○○街二十號前，發現停放該處道路旁之乙○○所有牌號碼：ＮＥ
    –六四八六號自用小客車，車門未鎖且鑰匙遺留在車內，認有機可趁，乃共同將
    之竊取，供其等二人代步之用。旋由丙○○駕駛該車，搭載顏嘉興四處兜風近二
    十分鐘之久，之後再由蔣定宏將該車，暫時停放在離上開竊取地點約五十公尺遠
    之道路旁，以利其等二人日後需要該車時，再至該處取用。嗣於九十二年四月三
    十日中午十二時許，丙○○因故需要使用上開自用小客車，乃至上開停放處所，
    取用上開自用小客車，將之駕駛至離其住處不遠之臺中縣沙鹿鎮中棲巷與東明巷
    交岔路口附近之道路旁，暫時停放。隨於同日下午三時許，丙○○、顏嘉興二人
    至上開停放地點，正由丙○○發動上開自用小客車，欲搭載顏嘉興離開該處之際
    ，為警查獲。(二)、丙○○承前同一概括犯意，於九十二年五月一日中午十二時許
    ，在臺中縣沙鹿鎮○○路二一二號前，持自備之鑰匙一支，竊取甲○○所有車牌
    號碼：ＪＢＬ–二八五號重型機車一部，供己騎乘之用。又於同年月二日上午九
    時許，在臺中縣沙鹿鎮○○○街三五巷口附近道路旁，以自備之客觀上具危險性
    可充作兇器使用之一字型螺絲起子一把（未據扣案），竊取戊○○所有車牌號碼
    ：ＪＤＩ–六七九號重型機車之車牌一面，再將該面車牌，改懸掛於上開所竊得
    之甲○○所有原車牌號碼：ＪＢＬ–二八五號重型機車上使用，藉以逃避追緝。
    (三)、嗣因丙○○在其所竊得上開甲○○所有機車置物箱內，發現記載甲○○家中
    電話號碼之字條，竟另行起意，意圖為自己不法之所有，先後於九十二年五月三
    日上午十一時三十分許、同日下午二時三十分許、六時許，在臺中縣沙鹿鎮深波
    圖書館旁游泳池前，接續三次以設置於該處之公共電話撥打上開電話號碼，與甲○○聯絡，並向甲○○恐嚇稱：伊所有失竊之上開機車在其這裡，如果要取回機
    車，需準備新臺幣（下同）五千元，並將錢裝於香煙盒內。且於九十二年五月三
    日下午六時，將該香煙盒置於臺中縣沙鹿鎮深波圖書館旁游泳池前之公共電話上
    等語，致使甲○○心生畏懼，不得不同意依其指示交付贖款，憑以贖回所失竊之
    上開機車。嗣於同日下午六時三十分許，丙○○依約至上開指定地點，提取甲○○所交付置於香煙盒內之贖款後，正要離去之際，因甲○○已事先報警到場埋伏
    ，而為警當場查獲，並扣得丙○○所有供竊盜所用之上開鑰匙一支。
二、案經臺中縣警察局清水分局報請臺灣臺中地方法院檢察署檢察官偵查後，聲請簡
    易判決處刑，本院沙鹿簡易庭認不宜簡易判決處刑，簽移本院刑事庭改依通常程
    序審理，暨經該分局報請該署檢察官移送併案審理。
    理  由
一、訊據被告丙○○對於：曾於右揭時地，與案外人顏嘉興共同竊取被害人乙○○所
    有上開自用小客車一部，又持自備鑰匙一支，竊取被害人甲○○所有上開重型機
    車一部，復竊取被害人戊○○所有上開重型機車之車牌一面，並將之改懸掛於所
    竊得之上開機車上使用。另以上開方式，向被害人甲○○恐嚇，要求伊交付五千
    元，憑以贖回所失竊之上開機車。嗣在取得五千元贖款後，正欲離開之際，為警
    當場查獲，並扣得其所有供竊盜所用之上開鑰匙一支之事實，坦承不諱，核與被
    害人乙○○、甲○○二人分別於警詢時之指訴，證人即被害人戊○○之子丁○○
    於警詢時之證述，及證人顏嘉興於警詢、偵查中之證述相符，並有贓物認領保管
    單三紙、車輛竊盜、車牌失竊資料個別查詢報表–查詢車輛認可資料、車輛車牌
    失竊–查詢車輛認可資料、車籍作業系統–查詢認可資料各一紙，照片四幀，搜
    索扣押筆錄二紙在卷可稽，復有鑰匙一支，香煙盒一個扣案可資佐證，是被告之
    自白應與事實相符。本件事證明確，被告犯行已堪認定。
二、(一)、核被告所為，係犯刑法第三百二十條第一項竊盜罪與同法第三百二十一條第
    一項第三款攜帶兇器竊盜罪及第同法第三百四十六條第一項恐嚇取財罪。被告與
    證人顏嘉興就竊取被害人乙○○所有上開自用小客車犯行部分，具有犯意之聯絡
    及行為之分擔，均為共同正犯。被告先後所為二次竊盜及一次攜帶兇器竊盜行為
    ，時間緊接，觸犯構成要件相同之罪，顯係基於概括犯意為之，為連續犯，應依
    刑法第五十六條規定，論以較重之攜帶兇器竊盜一罪，並加重其刑。被告係欲供
    己代步之用，始竊取被害人甲○○所有上開機車一部，嗣因發現車內留有被害人
    甲○○家中之電話號碼，始另行起意，向被害人甲○○恐嚇取取等情，業據被告
    供承在卷（參九十二年度偵字第九三八八號偵查卷第三二頁）。故被告所犯連續
    攜帶兇器罪與恐嚇取財罪間，犯意各別，罪名不同，應予分論併罰。公訴人認被
    告所犯上開罪間，具有方法、結果之牽連關係，為牽連犯，尚有未洽。被告所為
    如事實欄一、(一)、所示之犯行部分，因與其所為經公訴人起訴之如事實欄一、(二)
    、所示之犯行部分，具有連續犯之裁判上一罪關係，為起訴效力所及，本院自應
    併予審理。(二)、爰審酌：被告正值青壯，國中畢業，不思向上，圖謀不勞而獲之
    利益，致犯本罪，其犯罪手段非屬平和，犯罪所生危害非屬鉅大，但已造成被害
    人等日常生活之不便，竊盜部分實際犯罪所得非屬豐厚；恐嚇取財部分，因為警
    當場查獲，而實際上未有犯罪所得，迄未能與被害人等達成民事和解，暨犯罪後
    坦承犯行，態度良好等一切情狀，量處如主文所示之刑，並定其應執行之刑。
    (三)、扣案之鑰匙一支，係被告所有，且供其犯本件竊盜罪所用等情，業據其供承
    在卷，應依刑法第三十八條第一項第二款規定，予以宣告沒收。至被告所有供其
    犯上開竊盜罪所用之一字型螺絲起子一把，並未據扣案，且已由被告將之丟棄等
    情，亦據被告供陳在卷。茲因該把螺絲起子核非屬違禁物，且無證據足以證明現
    尚存在，為免日後執行發生困難，爰不予以宣告沒收。另扣案之香煙盒一個，係
    被害人甲○○所有，非屬被告所有，且核非屬違禁物，自不得予以宣告沒收，特
    予指明。
三、檢察官以九十二年度偵字第九二○一號移送併案審理之被告所為如事實欄一、(一)
    、所示之犯行部分，與其所為經公訴人起訴之如事實欄一、(二)、所示之犯行部分
    ，具有連續犯之裁判上一罪關係，為起訴效力所及，本院自應併予審理，附予敘
    明。
據上論斷，應依刑事訴訟法第四百五十二條、第二百九十九條第一項前段，刑法第五
十六條、第三百二十一條第一項第三款、第三百四十六條第一項、第三十八條第一項
第二款、第五十一條第五款，罰金罰鍰提高標準條例第一條前段，判決如主文。
中      華      民      國      九十二      年      七      月    十六  日
                                    臺灣臺中地方法院刑事第六庭
                                        法  官  唐 敏 寶
右正本證明與原本無異。
如不服本判決，應於送達後十日內向本院提出上訴狀（須附繕本），上訴於臺灣高等
法院臺中分院。
                                        書記官
中      華      民      國      九十二      年      七      月    十六  日
附錄論罪科刑法條
刑法第三百二十條第一項
意圖為自己或第三人不法之所有，而竊取他人之動產者，為竊盜罪，處五年以下有期
徒刑、拘役或五百元以下罰金。
刑法第三百二十一條第一項：
犯竊盜罪而有左列情形之一者，處六月以上五年以下有期徒刑：
三、攜帶兇器而犯之者。
刑法第三百四十六條第一項：
意圖為自己或第三人不法之所有，以恐嚇使人將本人或第三人之物交付者，處六月以
上五年以下有期徒刑，得併科一千元以下罰金。


司法院資訊處製作；財團法人民間司法改革基金會備份。
